最　高　行　政　法　院　裁　定　　　　　　　　　九十三年度裁字第一六九七號
　　上　訴　人　甲○○
　　被 上訴 人　高雄縣政府
　　代　表　人　乙○○
右當事人間因就業服務法事件，上訴人對於中華民國九十二年七月十七日高雄高等行
政法院九十二年度訴字第三九六號判決，提起上訴，本院裁定如左：
　　主  文
上訴駁回。
上訴審訴訟費用由上訴人負擔。
　　理  由
一、按對於高等行政法院判決上訴，非以其違背法令為理由，不得為之，行政訴訟法
    第二百四十二條定有明文。是對於高等行政法院判決上訴，若未具體說明原判決
    違背何項法令、不適用或如何適用不當之具體情事，即非主張原判決違背法令以
    為上訴理由，其上訴不應准許。
二、本件被上訴人原處分以上訴人未經申請許可，非法聘僱逃逸之印尼籍勞工LILIS
    SUPRIY ADI SUBANDI（護照號碼：AD760415，服務處所：洪明智宅；居留地址：
    臺灣省桃園縣八德市，核准工作有效日期：九十年十月十四日起至九十一年十月
    十四日止），於高雄縣長庚醫院從事照顧上訴人配偶涂純瑩之監護工作等情，遂
    依就業服務法第五十七條第一款及第六十三條第一項規定，以系爭處分裁處上訴
    人罰鍰新台幣（下同）十五萬元。上訴人不服，循序提起行政訴訟。原審判決以
    ：上訴人前揭違規行為，案經高雄縣警察局仁武分局於九十一年六月十日十五時
    四十分許，在長庚醫院８Ｄ８８４室病房當場查獲，並經該印尼籍勞工於九十一
    年六月十四日警方訊問時供陳屬實，復經關係人黃姓護理人員於九十一年九月十
    一日警訊中證述無誤，有九十一年六月十日高雄縣警察局仁武分局就業服務法案
    件現場檢查紀錄表、調查筆錄及該分局九十一年九月十二日（九一）仁警外字第
    ○九一○○○二六二二號函可稽。至上訴人主張該印尼外籍勞工筆記簿中記載有
    上訴人姓名與地址，乃因上訴人邀請其順道拜訪乙節，惟查上訴人在被上訴人所
    屬勞工局談話時，曾表示該地址並非上訴人所寫，此亦有上訴人九十一年七月九
    日於高雄縣政府勞工局談話紀錄附原處分卷可資參考，上訴人說詞前後矛盾，況
    依一般常理判斷，若無一定之關係，通常不會將住址告知陌生人，上訴人將地址
    告知印尼外籍勞工，應係與該印尼外籍勞工間有牽連較深之關係，通觀本件情形
    與社會一般經驗法則，上訴人上揭主張，顯不足採，是上訴人聘僱未經許可之外
    國人之違規事實洵堪認定，因將訴願決定及原處分均予維持，駁回上訴人之訴。
三、上訴意旨略以：（一）勞工局人員初查時，曾告知上訴人「沒事，不予處分」，
    詎三個月後卻對上訴人予以裁罰，出爾反爾，欺負善良百姓，原審就此亦無反應
    ，官官相護。（二）關於印尼外籍勞工筆記簿中記載有上訴人姓名與地址，上訴
    人於勞工局說明時即自承係上訴人所寫，並無原審判決所指說詞矛盾之情，況上
    訴人從事業務工作，互留資料為常情。另被上訴人指稱該印尼外籍勞工之朋友係
    居住於潮州，與其前往上訴人之住所係不同之方向，顯係錯誤認識。（三）至該
    印尼外籍勞工向警方之供詞，均屬推責之詞，因依上訴人與之交談經驗，其國語
    表達流利，擔任看護工作已有數年，又如既經上訴人聘僱達三星期之久，何以時
    間及病情均不相符？（四）警訊時長庚醫院在場護理人員，卻對上訴人配偶病情
    表示不知情，僅知雙腳不良於行，上訴人認有偽證之嫌，且證人所指二十四小時
    照顧之外籍勞工，係上訴人之大女兒之誤認。（五）如係上訴人聘僱之逃逸外勞
    ，上訴人請問係何人介紹、何間仲介，警方為何無法深入調查，讓上訴人承擔所
    有罪過等語。
四、 本院查：上訴人於九十一年七月九日高雄縣政府勞工局談話時，就該局詢以「
     該外勞筆記中所記載的是否為你家地址？是你寫給她的嗎？」乙節，上訴人明
     確答以「是。不是。」有該談話紀錄附原處分卷可稽，上訴意旨指稱其當時曾
     表明是上訴人所寫云云，與實情不符，原判決並無誤引卷內證據情事。而核上
     訴人之上訴理由狀所載其餘各節，係就原審取捨證據、認定事實之職權行使，
     指摘其為不當，並未具體說明原判決違背何項法令、不適用或如何適用不當之
     具體情事，依首揭說明，其上訴為不合法，應予駁回。
五、依行政訴訟法第二百四十九條第一項前段、第一百零四條、民事訴訟法第九十五
    條、第七十八條，裁定如主文。
中　　華　　民　　國　　九十三　　　年　　　十二　　　月　　　三十　　　日
                    最 高 行 政 法 院  第 三 庭
                                審 判 長 法  官　　　廖　政　雄
                                         法  官　　　林　清　祥
                                         法  官　　　鍾　耀　光
                                         法  官　　　姜　仁　脩
                                         法  官　　　胡  國  棟
右  正  本  證  明  與  原  本  無  異
　　　　　　　　　　　　　　　　　　　　 法院書記官　陳  盛  信
中　　華　　民　　國　　九十三　　　年　　　十二　　　月　　　三十　　　日
